臺灣新竹地方法院刑事判決　　　　　　　　　　　　　九十一年度易字第一七號
　　公　訴　人　臺灣新竹地方法院檢察署檢察官
　　被　　　告　乙○○
　　選任辯護人　鄭勵堅
右列被告因傷害案件，經檢察官提起公訴 (九十年度偵字第五八五九號)，本院判決
如左︰
    主  文
乙○○傷害人之身體，處有期徒刑月，如易科罰金，以佰元折算壹日。
    事  實
一、乙○○與甲○○為夫妻關係，乙○○於民國九十年七月二十日晚上某時許，在新
    竹市○○路○段四四二巷四二號住處，因甲○○不滿乙○○與其前妻張祝菁仍有
    往來，兩人遂發生爭執，乙○○竟基於恐嚇之犯意，持菜刀一把架在當時已有四
    個月身孕之甲○○脖子上，以加害甲○○生命之事，對甲○○恐嚇稱：「妳給我
    滾出去，不然的話，就是一刀兩命。」等語，使甲○○心生畏懼，致生危害於安
    全，復即基於傷害人身體之犯意，以拳頭毆打甲○○，致甲○○受有左臉及頭部
    挫淤傷、右肩及腕淤、挫傷、右手前臂瘀傷４Ｘ１公分、左大腿瘀傷３Ｘ３‧５
    公分、右上背瘀傷４Ｘ５公分、左手上臂瘀傷３Ｘ３‧５公分、左眼瘀傷及左眼
    結膜下出血之傷害，甲○○之胎兒亦因而有早產之虞。
二、案經甲○○訴請臺灣新竹地方法院檢察署檢察官偵查起訴。
    理  由
一、訊據被告乙○○固坦認有拿菜刀架在告訴人甲○○脖子上等情，惟矢口否認有何
    恐嚇、傷害犯行，辯稱：因為當時二人發生爭吵，告訴人跑到陽台大聲說一些不
    好聽的話，伊就拿菜刀架在告訴人脖子上，要她停止，只有打告訴人兩巴掌並推
    她，沒有用拳頭毆打告訴人云云，惟查：右揭犯罪事實，業據告訴人甲○○於偵
    查、本院歷次調查及審理時指訴歷歷，並有國軍新竹醫院附民眾診療服務處第九
    ○四六二一號診斷證明書及行政院衛生署新竹醫院九○年新醫診字第一五五三八
    號甲種診斷證明書各乙紙附卷可稽，告訴人與被告為夫妻關係，腹中尚且孕育有
    二人血緣關係之下一代，情誼深厚，實無故攀誣陷之理，其指述尚堪採信。又被
    告自承將刀子架在告訴人脖子上，其目的是為嚇她等情，亦有九十年七月二十二
    日被告與告訴人偕同雙方家長召開家庭會議之錄音帶一捲及其節文在卷足參，並
    經臺灣新竹地方法院檢察署檢察官當庭勘驗無訛（參見九十一年一月十四日偵查
    訊問筆錄），復參以告訴人當時已懷有四個月身孕，勢必十分在乎自身及腹中胎
    兒之安全，衡諸被告當時情緒處於激動狀態，其持菜刀架在告訴人脖子上之行為
    ，於客觀上已足使告訴人對其生命、身體安全心生畏懼，又觀諸告訴人所受傷害
    係全身多處，非單純拉扯及掌摑巴掌即得以造成，是被告出手毆打告訴人一節，
    應可認定。被告雖以前揭情詞置辯，顯係避重就輕之詞，不足採信，被告上開恐
    嚇、傷害犯行均堪以認定，應予依法論科。
二、核被告乙○○所為，係犯刑法第二百七十七條第一項之傷害罪。被告於恐嚇告訴
    人後進而實施毆打告訴人之加害行為，其恐嚇之危險行為應為後生之傷害實質行
    為所吸收，不另成立恐嚇危害安全罪。公訴人認被告所犯上開恐嚇危害安全罪與
    傷害罪間，有方法結果之牽連關係，容有誤會。爰審酌被告與告訴人為夫妻關係
    ，又告訴人當時已懷有身孕，被告身為醫師，且為胎兒之父親，竟罔顧告訴人及
    胎兒之身體健康，持菜刀恐嚇並出手毆打告訴人，告訴人並因而出現先兆性早產
    之症狀，此有東元綜合醫院九十年十月十七日乙種診斷證明書乙紙存卷可查，其
    犯罪手段甚值非難，兼衡本件係因感情及金錢糾紛而起之犯罪動機，被告當時所
    受之刺激，及被告迄未與告訴人達成和解等一切情狀，量處如主文所示之刑，並
    諭知易科罰金之折算標準，以資警惕。
三、公訴意旨另以：被告基於恐嚇之犯意，於九十年七月二十日晚上某時許，駕駛其
    所有之自小客車離開位於新竹市○○路○段四四二巷四二號之住處欲北上臺北，
    適丙○○即告訴人之母因獲悉被告與告訴人爭吵一事，遂前來調停，被告在其所
    有之上開自小客車上，對丙○○恫稱：「我有打過人，不是沒打過人，我也打過
    以前的丈母娘。」等語恐嚇丙○○，使丙○○心生畏懼而致生危害於安全，因認
    被告此部份之犯行亦涉有刑法第三百零五條之恐嚇危害安全罪嫌。公訴人認被告
    另涉有恐嚇危害安全罪嫌，係以告訴人丙○○之指訴為其唯一論據。訊據被告坦
    認有於右揭時、地與告訴人丙○○談論當日與告訴人甲○○爭吵之事，惟堅詞否
    認有何恐嚇危害安全犯行，辯稱：當時伊要開車出去，丙○○來了，要伊別離開
    ，就跳上伊的車，伊要她下車，並無恐嚇告訴人丙○○等語。經查：告訴人丙○○於偵查中指稱：「他（指被告）在車上甚至對我說：他要打死我，以前也有打
    過前岳父。」等語（見偵查卷第二十二頁背面），其後於偵訊及本院調查時復改
    稱：被告說，他有打過人，不是沒打過人，他也打過以前的丈母娘等語（見偵查
    卷第六十七、六十八頁、本院九十一年三月六日訊問筆錄），告訴人丙○○所為
    之陳述前後矛盾，指訴顯有瑕疵，尚難遽採為對被告不利之認定。再縱認被告有
    為公訴人所指之上開言詞，於客觀上亦尚未達到一般人認為足以構成威脅，而使
    告訴人丙○○心生畏怖之狀態，充其量僅係告訴人丙○○與被告理論時，被告處
    於情緒失控下所為之氣憤言語，復查無其他積極證據足資證明被告確有公訴人所
    指之上開犯行，根據「罪證有疑，利於被告」之證據法則，本院無從對被告所涉
    恐嚇危害安全罪嫌形成有罪之確信，惟公訴意旨認被告此部份之犯行與前揭論罪
    科刑之恐嚇危害安全行為間有連續犯之裁判上一罪關係，爰不另為無罪之諭知，
    附此敘明。
據上論斷，應依刑事訴訟法第二百九十九條第一項前段，刑法第二百七十七條第一項
、第四十一條第一項前段，罰金罰鍰提高標準條例第一條前段、第二條，判決如主文
。
本案經檢察官劉邦繡到庭執行職務。
中      華      民      國    九十一    年      八      月    九        日
                         臺灣新竹地方法院刑事第二庭
                                        審判長法  官  王銘勇
                                              法  官  王鳳儀
                                              法  官  蔡欣怡
右正本證明與原本無異。
如不服本判決，應於判決送達後十日內向本院提出上訴狀( 應附繕本 )。
                                              書記官  沈藝珠
中      華      民      國    九十一    年      八      月    九        日
附錄本案論罪科刑法條全文：
刑法第二百七十七條第一項
傷害人之身體或健康者，處三年以下有期徒刑、拘役或一千元以下罰金。
